【裁判字號】    99,易,72
【裁判日期】    990630
【裁判案由】    竊盜
【裁判全文】
臺灣彰化地方法院刑事判決                99年度易字第72號
公  訴  人  臺灣彰化地方法院檢察署檢察官
被      告  乙○○
上列被告因竊盜案件，經檢察官提起公訴（98年度偵字第6506號
），本院判決如下：
    主    文
乙○○竊盜，累犯，處有期徒刑肆月，如易科罰金，以新臺幣壹
仟元折算壹日。
    事    實
一、乙○○前於民國94年間因施用毒品案件，經依本院94年毒聲
    字第923號裁定送入觀察勒戒處所觀察勒戒，經評定認無繼
    續施用毒品傾向後，於95年1月27日釋放，並由臺灣彰化地
    方法院檢察署檢察官以94年度毒偵字第5349、5366號為不起
    訴處分確定，復於95年間因施用毒品等案件，分別經本院以
    95年度訴字第1801號判決判處有期徒刑7月確定，後經本院
    以96聲減字第35號減刑為有期徒刑3月15日；及經臺灣高等
    法院臺中分院以96年度上訴字第1569號判決判處有期徒刑7
    月、7月，應執行有期徒刑10月確定，後經該院以96年度聲
    減字第3201號裁定各減刑為有期徒刑3月15日、3月15日，並
    定應執行刑為有期徒刑8月確定；96年間因施用毒品案件經
    本院以96年度訴字第1778號判決判處有期徒刑10月，減為有
    期徒刑5月確定，與前開應執行刑接續執行後，於97年9 月
    21日縮刑期滿執行完畢。詎猶不知悔改，竟仍不知悔改，於
    98年6月12日上午9時許，在其彰化縣埤頭鄉○○村○○路
    352巷12號友人住處，趁甲○○因飲用過量之美沙酮而昏迷
    之際，竟意圖為自己不法之所有，徒手竊取甲○○所有之
    Motorola牌銀色手機1支（序號：000000000000000）、OKWA
    P牌黑色手機1支（序號：000000000000000）、Rolex牌男用
    手錶1只、愛其華男用手錶1只及男用戒指1只等物品，得手
    後據為己用。嗣甲○○於98年6月25日，在署立彰化醫院發
    現乙○○正在使用上開手機後，乃報警查獲上情。
二、案經被害人甲○○訴由彰化縣警察局北斗分局報告臺灣彰化
    地方法院檢察署檢察官偵辦起訴。
    理   由
一、本案被告所犯係屬刑事訴訟法第376條第2款所列之刑法第32
    0條第1項之普通竊盜罪，本院爰依同法第284條之1之規定行
    獨任審判。次按被告以外之人於審判外之陳述，雖不符刑事
    訴訟法第159條之1至第159條之4之規定，而經當事人於審判
    程式同意作為證據，法院審酌該言詞陳述或書面陳述作成時
    之情況，認為適當者，亦得為證據。當事人、代理人或辯護
    人於法院調查證據時，知有第159條第1項不得為證據之情形
    ，而未於言詞辯論終結前聲明異議者，視為有前項之同意，
    刑事訴訟法第159條之5定有明文。查本案全部卷證，公訴人
    、被告均不爭執其證據能力，本院復衡以該等供述證據作成
    時之情況，應為適當，是可認後述所引用證據之證據能力均
    無疑義，合先敘明。
二、上開犯罪事實，業據被告乙○○於本院審理中，供承不諱，
    核與證人即被害人甲○○於警詢及本院審理中之指證情節相
    符，且被害人甲○○確擁有Rolex牌男用手錶及愛其華男用
    手錶等事實，亦有台灣彰化看守所收容人貴重物品保管袋影
    印資料1紙等附卷可稽，是被告之自白與事實相符，堪以採
    信。本件事證明確，被告之犯行，足以認定。
三、核被告所為係犯刑法第320條第1項之竊盜罪，又被告曾於於
    95年間因施用毒品等案件，分別經本院以95年度訴字第1801
    號判決判處有期徒刑7月確定，後經本院以96聲減字第35號
    減刑為有期徒刑3月15日；及經臺灣高等法院臺中分院以96
    年度上訴字第1569號判決判處有期徒刑7月、7月，應執行有
    期徒刑10月確定，後經該院以96年度聲減字第3201號裁定各
    減刑為有期徒刑3月15日、3月15日，並定應執行刑為有期徒
    刑8月確定；96年間因施用毒品案件經本院以96年度訴字第
    1778號判決判處有期徒刑10月，減為有期徒刑5月確定，與
    前開應執行刑接續執行後，於97年9月21日縮刑期滿執行完
    畢等情，有臺彎彰化地方法院檢察署刑案資料查註紀錄表附
    卷可稽，其於受有期徒刑執行完畢後，5年內再犯有期徒刑
    以上之本罪，為累犯，應依第47條第1項之規定加重其刑。
    爰審酌被告正值壯年，不思循上進，因一時貪念，任意竊取
    他人財物，影響他人財產權，惟其於審理中已坦承犯行，態
    度良好，暨考量其犯罪計畫居以主導地位、手段平和、其智
    識程度、生活狀況等一切情狀，量處如主文所示之刑，並諭
    知易科罰金之折算標準，以示懲儆。
據上論斷，應依刑事訴訟法第299條第1項前段，刑法第320條第1
項、第47條第1項、第41條第1項前段，刑法施行法第1條之1第1
項、第2項前段，判決如主文。
本件經檢察官邱鼎文到庭執行執務。
中    華    民    國    99    年    6     月    30    日
                  刑事第三庭          法  官  洪志賢
以上正本證明與原本無異。
如不服本判決應於收受判決後10日內向本院提出上訴書狀，並應
敘述具體理由；其未敘述上訴理由者，應於上訴期間屆滿後20日
內向本院補提理由書（均須按他造當事人之人數附繕本）「切勿
逕送上級法院」。
告訴人或被害人對於判決如有不服具備理由請求檢察官上訴者，
其上訴期間之計算係以檢察官收受判決正本之日期為準。
中    華    民    國    99    年    6     月    30    日
                                      書記官  許億先
附錄本案論罪科刑法條全文：
中華民國刑法第320條
（普通竊盜罪、竊佔罪）
意圖為自己或第三人不法之所有，而竊取他人之動產者，為竊盜
罪，處5  年以下有期徒刑、拘役或 5 百元以下罰金。
意圖為自己或第三人不法之利益，而竊佔他人之不動產者，依前
項之規定處斷。
前二項之未遂犯罰之。

司法院資訊處製作；財團法人民間司法改革基金會備份。
